ISAC MAMEDE PEREIRA SANTOS

DESENVOLVEDOR FRONT-END

• Telefone: 61 99846-3730

• Site Pessoal: https://devmamede.github.io/Portfolio/

• Email: <u>isac.mamede14@gmail.com</u>

LinkedIn: www.linkedin.com/in/isac-mamede/GitHub: https://github.com/devmamede

SOBRE MIM

Atuo na área de TI, destacando-me no suporte técnico em uma instituição de ensino. No entanto, estou em transição para o mercado de programação, onde tenho mais de 1 ano e meio de experiência desenvolvendo projetos pessoais e freelancers, evidenciados no meu <u>Site Pessoal</u> e <u>GitHub</u>. Possuo domínio em **HTML**, **CSS**, **JavaScript**, **React**, **React Native**, **Bootstrap e Node**, além do constante aprimoramento em outras tecnologias mencionadas em "Habilidades".

EXPERIÊNCIA

Professor de Gamificação (Fevereiro/2024 – Atualmente)

Centro de Ensino Santa Rita de Cássia

- Implemento atividades gamificadas promovendo a participação ativa dos alunos
- Crio e utilizo métodos além dos convencionais

Técnico de TI (Abril/2021 – Atualmente)

Centro de Ensino Santa Rita de Cássia

- Forneço suporte e treinamento de qualidade e atendimento de hardware e software aos usuários;
- Trabalho junto a outros departamentos para atender às necessidades tecnológicas da instituição;
- Eu soluciono problemas a fim de minimizar consequências.

FORMAÇÃO

Análise e Desenvolvimento de Sistemas

UniProjeção (10/2022 - 12/2024)

Computação

Universidade de Brasília - UnB (01/2020 - 10/2022

CURSOS

- Desenvolvimento Web ProgramadorBR
- NLW IA RocketSeat
- Noções Básicas de React Meta

TECNOLOGIAS

HTML

CSS

React

JavaScript

Bootstrap

React Native

Node.is

APIs

MongoDB

• GIT e GitHub

IDIOMAS

Português: Nativo
Inglês: Avançado
Espanhol: Básico